# 关于融资租赁

提问人：枣夹核桃 时间：2017-12-01 22:11:03
请教陈版，融资租赁的咨询费，承租方在与融资租赁方签订融资租赁合同时，同时签订了咨询服务合同，融资租赁方提供咨询服务，那么这一笔咨询服务费该计入财务费用还是管理费用。我认为乍一看应该计入管理费用，但是分析之后我觉得计入财务费用手续费也是合理的。财务费用是为筹集企业生产所需资金发生的费用，融资租赁正是为筹资资金发生的费用，所以计入手续费也合理。但是咨询费这个名称就让人觉得应该计入管理费用。所以请问陈老师，是必须计入管理费用，还是也可以计入财务费用。

回答人：chenyiwei
在实务操作中，这种情况多数是变相的预收利息，建议计入“未确认融资费用”中，将其在租赁期内按实际利率法分摊，确认为各期的利息支出。